【裁判字號】    96,重訴,359
【裁判日期】    970605
【裁判案由】    分配表異議之訴
【裁判全文】
臺灣桃園地方法院民事裁定             96年度重訴字第359號
原      告  甲○○○
訴訟代理人  李文欽律師
被      告  華夏資融股份有限公司
法定代理人  乙○○
訴訟代理人  徐嘉男律師
            李如龍律師
            楊文豪律師
上列當事人間請求分配表異議之訴事件，本院裁定如下：
    主      文
一、本件應再開言詞辯論，並指定民國97年7 月16日下午2 時45
    分在本院第2 辦公大樓第6 法庭為言詞辯論。
二、本件兩造不爭執事項是否如下：「(一)原告為擔保其與力薪公
    司自訂約日起30年內對於被告包括票據等所負債務，於85年
    5 月1 日提供其所有坐落桃園縣大溪鎮○○段坑底小段924
    、924 之2 、926 地號土地設定本金最高限額60,000,000元
    抵押權予被告，於85年9 月6 日提供其所有坐落桃園縣龜山
    鄉○○○段大湖頂小段227 、229 、599 地號土地，設定本
    金最高限額100,000,000 元抵押權予被告。(二)被告為實行前
    揭抵押權，聲請本院94年度拍字第187 號、94年度拍字第18
    8 號拍賣抵押物裁定，並執前開拍賣抵押物裁定為執行名義
    ，於94年8 月4 日聲請本院94年度執字第20724 號強制執行
    ，被告於94年10月13日提出如附表1 編號1 至4 之本票及於
    95年7 月19日提出如附表2 編號1 之本票，為實行於原告所
    有坐落桃園縣大溪鎮○○段坑底小段924 、924 之2 、926
    地號土地抵押權之債權證明文件；被告於94年10月13日提出
    如附表1 編號5 之本票，於95年8 月22日提出如附表2 編號
    2 之本票，為實行於原告所有坐落桃園縣龜山鄉○○○段大
    湖頂小段227 、229 、599 地號土地抵押權之債權證明文件
    ，嗣本院依拍賣所得製成如附件所示分配表，並定期於96年
    7 月10日實行分配，原告於96年6 月22日聲明異議，被告則
    於96年7 月10日具狀反對原告異議，本院因此未能實行分配
    ，並通知原告依法提起分配表異議之訴。」。又本件爭點是
    否如下：「(一)附表1 所示本票債權是否不存在，故被告不得
    主張列入抵押權擔保範圍於本件拍賣抵押物強制執行程序受
    償，分配表表1 債權原本金額8,175,756 元及表2 債權原本
    金額5,396,824 元本息應予剔除不得列入分配。(二)分配表表
    1 金額2,155,971 元及表2 金額2,695,710 元之債權，是否
    需有執行名義始得列入分配，又該本票債權（即如附表2 所
    示本票債權）是否因時效完成及逾民法第880 條規定除斥期
    間不得列入受償，故應予以剔除不得列入分配。」。
三、原告歷次書狀未明確表明請求之法律依據，請再具狀陳明。
    又原告97年3 月18日提出到院民事爭點整理狀，爭點整理表
    項次3 關於「被告有無惡意取得系爭票據情形」是否主張合
    於票據法第14條第1 項規定而為陳述，或有其他法律依據，
    請具狀表明。
四、本件分配表被告受分配利息部分，似有民法第145 條第2 項
    規定適用，究竟原告有無依此主張部分利息應予剔除不得列
    入分配，請各自具狀表示意見。
五、就上開事項，請兩造於收受裁定後7 日內各自具狀表明，繕
    本逕送對造。
中    華    民    國    97    年    6     月    5     日
                  民事第三庭    法  官  熊祥雲
上列正本證明與原本無異
不得抗告。
中    華    民    國    97    年    6     月    5     日
                                書記官  陳鳳怡
附表1
┌─┬─────┬───┬───┬───┬──────┬───┐
│編│   票號   │發票日│到期日│提示日│ 票面金額   │備註  │
│號│          │      │      │      │（新台幣）  │      │
├─┼─────┼───┼───┼───┼──────┼───┤
│一│CH0000000 │850912│870822│890608│   926,644  │      │
├─┼─────┼───┼───┼───┼──────┼───┤
│二│CH0000000 │850912│871022│890608│   926,644  │      │
├─┼─────┼───┼───┼───┼──────┼───┤
│三│CH0000000 │850912│871122│890608│   926,644  │      │
├─┼─────┼───┼───┼───┼──────┼───┤
│四│CH0000000 │850830│871222│890608│ 5,396,824  │      │
├─┼─────┼───┼───┼───┼──────┼───┤
│五│CH0000000 │850830│870822│890608│ 5,396,824  │      │
└─┴─────┴───┴───┴───┴──────┴───┘
附表2
┌─┬─────┬───┬───┬───┬──────┬───┐
│編│   票號   │發票日│到期日│提示日│ 票面金額   │備註  │
│號│          │      │      │      │（新台幣）  │      │
├─┼─────┼───┼───┼───┼──────┼───┤
│一│IE0000000 │870506│871218│890608│ 2,155,971  │      │
├─┼─────┼───┼───┼───┼──────┼───┤
│二│CD0000000 │850819│871022│890608│ 2,695,710  │      │
└─┴─────┴───┴───┴───┴──────┴───┘


司法院資訊處製作；財團法人民間司法改革基金會備份。
